臺灣高等法院民事判決　　　　　　　　94年度勞上易字第54號
上訴人即附　曄煜企業股份有限公司
帶被上訴人
法定代理人　陳春金
訴訟代理人　吳仲立律師
　　　　　　林碧慧
被上訴人即　甲○○
附帶上訴人
訴訟代理人　張清浩律師
上列當事人間給付工資等事件，上訴人對於中華民國94年5月18
日臺灣桃園地方法院93年度勞訴字第12號第一審判決提起上訴，
被上訴人為附帶上訴，本院於94年11月15日言詞辯論終結，判決
如下：
    主  文
上訴及附帶上訴均駁回。
第二審訴訟費用關於上訴部分，由上訴人負擔，附帶上訴部分，
由被上訴人負擔。
    理  由
一、被上訴人即附帶上訴人甲○○（以下稱甲○○）起訴主張：
    伊自民國（下同）79年12月17日起受僱於上訴人即附帶被上
    訴人曄煜企業股份有限公司（以下稱燁煜公司）從事打樣工
    作，每月給付薪資為新台幣（以下同）26,020元，曄煜公司
    未經伊之同意，自91年9月1日起，擅自變更計算薪資之方式
    為按件計酬，致伊於92年2月、4月之薪資均低於月薪，另自
    同年5月1日起，曄煜公司以受當時SARS流行疾病之影響導致
    公司訂單銳減為由，要求伊在家等侯通知再前往工作，惟曄
    煜公司或未通知工作，或伊經通知工作所得低於原月薪甚多
    ，曄煜公司短付伊工資或不供給充分工作，伊乃於93年2 月
    13日發函終止勞動契約，並請求曄煜公司給付短給之薪資
    201,034元及資遣費394,637元遭拒等情，爰依契約關係及勞
    動基準法第14條第4項準用同法第17條之規定 ，求為命曄煜
    公司應給付伊595,671元本息之判決。原審除命曄煜公司應
    給付甲○○短付之薪資97,178元及資遣費208,560元，共計
    305,738元本息外 ，並駁回甲○○其餘請求之判決。曄煜公
    司就其敗訴部分，聲明不服，提起上訴，甲○○對於其資遣
    費敗訴部分另為附帶上訴，並於本院聲明：(一)原判決關駁回
    伊後開第二項之訴部分廢棄。(二)曄煜公司應再給付伊
    168,697元，及自93年3月16日起至清償日止按年息百分之5
    計算之利息。(三)駁回曄煜公司之上訴（原審關於駁回甲○○
    請求短付薪資103, 856元及資遣費17,380元部分，未據甲○
    ○上訴而告確定）。
二、曄煜公司則以：伊自91年9月1日起依甲○○之要求變更薪資
    之計算由月薪改為按件計酬，另外自92年5月1日起，伊受當
    時SARS流行疾病之影響導致訂單銳減，並因甲○○告知其將
    至其他公司工作，伊乃允其利用晚上下班時間來廠工作，迄
    92年10月間甲○○始又恢復日班工作，惟甲○○竟於92年11
    月10日起連續曠職多日，經伊於92年11月28日發函通知解僱
    ，經甲○○向桃園縣政府勞工局提出申訴，兩造為解決紛爭
    ，乃於92年12月8日簽訂和解書 ，伊同意甲○○恢復原來按
    件計酬之上班架構，但甲○○又於上班時間多次擅離職守或
    看報喝茶，致其於92年12月份、93年1月份僅領得工資8,381
    元及14,363元，並非伊不供給充分工作，甲○○甚至自93年
    2月12日起又連續曠職3日以上，伊不得已再於93年2月20 日
    發函通知終止兩造間之勞動契約，伊並無不供給充分工作及
    短給付工資，甲○○亦不得向伊請求資遣費等語置辯。並於
    本院聲明：(一)原判決不利於伊之部分廢棄。(二)上開廢棄部分
    ，甲○○在第一審之訴及其假執行之聲請均駁回。(三)駁回甲
    ○○之附帶上訴。
三、本件經兩造於94年9 月26日本院行準備程序時整理並協議簡
    化爭點 （見本院卷72頁、78頁、103頁），兩造不爭事項為
    ：
  (一)甲○○自79年12月17日至上訴人公司任職，兩造並自91年9
    月1日起改採按件計酬方式計算工資。
  (二)92年5月1日起，由曄煜公司依工作需要通知甲○○到廠工作
    。
  (三)甲○○自91年5月起至93年2月止向上訴人領取薪資之數額，
    即91年5月9,577元 、同年6月5,718元、同年7月1, 680元，
    同年8至9月均為0元、同年10月2,932元、同年11月6,137 元
    、同年12月8,381元、93年1月14,363元、同年2月3,166元。
  (四)甲○○之工作時數為92年7、8、9月均為0、92年10月為9 小
    時、92年11月為42小時、93年2月為27.5小時。
  (五)甲○○於92年12月及93年1月之實際工作時數 ，係依曄煜公
    司所提每日生產錄表上所載時數，即92年12月為57小時，93
    年1月為66.75小時（見原審卷一275頁）。
  (六)甲○○於92年12月及93年1月到曄煜公司之時間 ，係依出勤
    卡所載計算出之時數，即92年12月為93.85小時，93年1月為
    111.75小時（見原審卷二19頁）。
四、本件首應審酌者為曄煜公司自92年5月1日起對甲○○是否減
    少工作之提供？若有，其原因為何？甲○○得否請求未工作
    之工資？其計算標準為何？爰依兩造間之工作型態即由甲○
    ○在家等侯曄煜公司通知前往工作之間歇性上班之按件計酬
    制，或每日均正常上班之按件計酬制，分別論述如下：
甲、甲○○自92年5月1日起至92年11月30日止，在家等侯曄煜公
    司通知前往工作之間歇性上班部分：
  (一)曄煜公司抗辯甲○○自92年10月31日起即恢復每日正常上班
    ，惟甲○○自92年11月10日起即連續曠職，經曄煜公司多次
    電話連絡均未回應，遂以92年11月28日發函終止兩造勞動契
    約等情，並提出該甲○○92年10、11月攷勤表及中壢建國郵
    局第1919號存證信函為憑（見原審卷一75、76頁、44頁）。
    查曄煜公司自陳甲○○自92年5 月起變更為經通知始到曄煜
    公司上班之工作型態，雖依前開攷勤表所示甲○○自92年10
    月31日起至92年11月8日有每日連續上班之情形 ，惟單憑該
    攷勤表尚不足以證明兩造有變更工作型態即恢復日間上班之
    合意，又依證人即協調兩造並進而簽訂和解書之陳華埼於原
    審證稱：「（法官問：在兩造談的過程中還談了什麼：）被
    告（指曄煜公司）方面的老闆表示現在工作量少，她自己做
    就可以了，如果有大量的業務，再請原告（指甲○○）回來
    上班，原告堅持無論工作量多少，都應恢復她的工作權，後
    來被告方面說如果原告要回去工作，隨時歡迎她回來，最後
    兩造都同意原告回去工作，……」等語（見原審卷一185 頁
    ），再參酌兩造因協調所簽訂之和解書記載：「由於景氣不
    佳且受到國外同業搶單影響導致訂單大量外流，致使甲 (即
    曄煜公司）、乙 (即甲○○)雙方在工作安排上造成少許誤
    會，經溝通後甲、乙雙方同意即日起恢復原來上班之架構，
    乙方並同意撤回勞工局之申訴狀」等語（見原審卷一48頁）
    ，兩造係因曄煜公司工作量少未通知甲○○工作之爭議簽訂
    和解書，則在和解書簽訂前之工作型態自仍係承襲92年5月
    間起由甲○○在家等侯曄煜公司通知前往工作之間歇性上班
    ，曄煜公司抗辯甲○○自92年10月31日已恢復每日上班之工
    作型態，自不足採，合先敘明。
  (二)按事業單位停工期間之工資如何發給，應視停工原因依具體
    個案認定之：1、停工原因如係可歸責於雇主 ，而非歸責於
    勞工時，停工期間之工資應由雇主照給。另停工原因如屬雇
    主經營之風險者，為可歸責於雇主之事由。2、停工原因如
    係不可歸責於雇主，而係歸責於勞工，雇主可不發給工資。
    3、停工原因不可歸責於勞雇任何一方者 ，勞工不必補服勞
    務，雇主亦不必發給工資。但勞雇雙方如另有約定者，從其
    約定。又按可歸責於雇主之停工，工資不得低於基本工資 (
    內政部83年5月11日臺勞動二字第35290號函釋意旨參照) 。
    所謂停工於可歸責於雇主時，非僅指雇主完全停工，若雇主
    對部分員工停止工作之提供，亦屬之，蓋雇主完全停工時尚
    應負擔全部之工資，依舉重以明輕之法理，於雇主因可歸責
    之事由致對部分勞工停止工作時，對該停工勞工之工資，自
    亦應負擔之，否則有違勞動基準法第一條所規定保障勞工權
    益之目的。
  (三)查曄煜公司自陳因受當時SARS流行疾病之影響導致公司訂單
    銳減，並使甲○○工作減少，而該原因本係企業經營者應承
    擔之風險，因此造成甲○○自92年5月1日起至92年11月30日
    須在家等侯曄煜公司通知前往工作之間歇性工作之結果，應
    認由雇主承擔。因兩造對於甲○○須在家等侯曄煜公司通知
    前往工作之間歇性工作及自92年7月至9月份完全未通知甲○
    ○工作之停工狀態等有關間歇性工作或停工之期間究有多久
    ？期間之薪資應如何計算等勞動條件之內容究為何？均未達
    成任何協議等情，為兩造所不爭（見原審卷二95頁），又兩
    造就間歇性工作或停工為約定時，雇主即曄煜公司對於其公
    司營運狀況、公司財力等客觀條件，對於勞工即甲○○，應
    有充份之說明義務，使勞工得以充分了解雇主所處之客觀情
    勢，予以考慮利弊得失後，再決定是否為間歇性工作或停工
    之約定。但曄煜公司自認並未與甲○○約定有關間歇性工作
    或停工之期間究有多久？期間之薪資應如何計算？及未對於
    勞工即甲○○為上開充份之說明義務等事實（見原審卷96頁
    ），是自92年5月1日起至92年11月30日止，這段期間，造成
    甲○○須在家等侯曄煜公司通知前往工作之間歇性工作及停
    工之結果，揆諸前開說明，自應由雇主即曄煜公司承擔。
  (四)自92年5月1日起至92年11月30日止這段期間，既屬可歸責於
    曄煜公司之原因所造成之間歇性工作及停工 (指92年7月、8
    月、9月三個月份)，則參照上開內政部函釋意旨，停工期間
    之工資應由雇主照給，且工資不得低於基本工資，則本件甲
    ○○僅能間歇性工作及停工之期間之工資更應由雇主照給，
    且工資亦不得低於基本工資。
  (五)查，本件甲○○自92年5月1日起至92年11月30日止這段期間
    所領取之薪資分別為5 月份9,577元、6月份5,718元、7月份
    1,680元 、8月份至9月份均為0元、10月份2,932元、11月份
    6,137元之事實，有甲○○之薪資表附卷可證  (見原審本院
    卷一第73頁、第74頁) ，且為兩造所不爭執。又基本工資自
    86年10月16日行政院發布，同年16日起實施，調整為每月
    15,840 元至今仍未變更。
  (六)從而，自92年5月1日起至92年11月30日止這段期間，既屬可
    歸責曄煜公司之原因所造成之間歇性工作及停工，則此段期
    間之工資自應由曄煜公司照給，且工資亦不得低於基本工資
    ，是曄煜公司尚應補足甲○○之短給付之薪資為84,836元(
    計算式為：5月份 ：15,840元－9,577元＋6月份：15,840元
    －5,718元＋7月份：15,840元－1,680元＋8月份：15,840
    元＋9月份 ：15,840元＋10月份 ：15,840元－2,932元＋11
    月份：15,8 40元－6,137元＝84,836元) 。故自92年5月1日
    起至92年11月30日止這段期間，甲○○請求曄煜公司給付短
    給之薪資84,8 36元，為有理由，應予准許 ，逾此範圍之請
    求，即屬無據，應予駁回。
  (七)至於曄煜公司抗辯：係甲○○主動告知伊將至其他公司工作
    ，暫僅能利用晚上下班時間來廠工作，曄煜公司基於主僱多
    年情誼，始予以同意，亦即甲○○去他處上班，經曄煜公司
    通知無法前來，致其在曄煜公司處之工作減少云云，然為甲
    ○○所否認。查當時SARS流行疾病之影響係屬於全國性，與
    曄煜公司從事相同之產業公司亦應同受影響，是甲○○理應
    無機會至其他公司從事相同之工作，且甲○○於92年間之薪
    資所得來源僅有曄煜公司乙節，亦經原審依職權函詢，有財
    政部台灣省北區國稅局中壢稽徵所函所檢附之甲○○92年度
    綜合所得稅各類所得資料清單為憑 (見原審卷0000-000頁)
    ，是尚難認甲○○有至其他公司工作之情事。又證人林碧慧
    於原審證稱：「有，因後來工作變少，原告（指甲○○）主
    動提出要到朋友處幫忙，我們有同意她白天到別處上班，工
    作多的時候她晚上會回來幫忙，白天的打樣由我自己來做，
    原告後來到十月底時她沒有幫朋友做，又回來被告公司做，
    到十一月十日時又聯絡不到原告，原告從十月回來後沒有每
    天回來上班，我們公司工作減少後，本來原告應每天來上班
    ，但她沒有工作就沒有來，我們有工作才通知她，……」等
    語、「（法官問：在九十二年五月到十月原告是晚班，是與
    原告約法晚上由原告做，白天由妳來做？）對，因打樣有時
    候比較趕，後來同仁薪資因ＳＡＲＳ變少，……，原告如果
    身在較遠處，而有少量的工作，她就不回來做，我記得最近
    一次是在九十二年十一月，除此之外，我不記得還有其他的
    情形，……」等語（見原審卷一159頁） ，「（原告訴訟代
    理人問：九十二年七月到九月原告有無到公司工作？）白天
    、晚上都沒有來工作，因當時也沒有什麼工作，所以我們沒
    有通知她來工作」等語（見原審卷一160頁） ，是依證人林
    碧慧所言曄煜公司因ＳＡＲＳ工作量減少而未通知甲○○前
    來工作，且僅一次於92年11月間通知甲○○時，因工作少且
    甲○○又在他處而未前來工作，再參諸前開有關陳華埼之證
    詞，即曄煜公司老闆表示工作量少自己做就可，如果業務多
    時再請甲○○回來工作等語，則甲○○工作量之減少實因曄
    煜公司未能提供工作並通知甲○○所致，尚難認係甲○○因
    在他處兼職而拒絕履行勞務所造成。另曄煜公司公司負責電
    腦刺繡之員工即證人徐江蘭英於原審證稱：甲○○到朋友處
    工作，係甲○○親口告訴她等語，然為甲○○所否認，且證
    人徐江蘭英並不知且未親眼目睹甲○○究係至何處工作，再
    參酌前開甲○○於92年間除曄煜公司外並無其他薪資所得資
    料，實難僅憑證人未親眼見聞之事即認甲○○在他處兼職。
    況且，縱認甲○○果真有至其他公司工作，惟此亦僅係曄煜
    公司得否依民法第487條但書之規定主張因甲○○轉向他處
    服務勞務所取得之利益，曄煜公司得由甲○○之薪資內扣除
    之問題，但並不影響本件曄煜公司仍應依法給付甲○○薪資
    之認定。是曄煜公司上開所辯，並不足採。
乙、甲○○自92年12月1日起至93年2月12日止，恢復每日均正常
    上班之按件計酬制部分：
  (一)按勞動基準法第21條第1項但書規定 ，工資由勞雇雙方議定
    之。但不得低於基本工資。又同法第2條第3款規定，所謂工
    資，謂勞工因工作而獲得之報酬；包括工資、薪金及按計時
    、計日、計月、計件以現金或實物等方式給付之獎金、津貼
    及其他任何名義之經常性給與均屬之。又曄煜公司自91年9
    月1日起至92年4月30日止，甲○○係每日按時上、下班，並
    以生產結果論件計酬等情，有曄煜公司公告及曄煜公司通知
    甲○○計算工資式之書面各一紙為憑 （見原審卷0000-000
    頁），且甲○○每月均可達基本工資15,840元有甲○○之薪
    資表、生產記錄等為證  (見原審卷一60、61頁、108頁至第
    132頁)，且為兩造所不爭執，故甲○○雖以論件計算薪資，
    仍應有勞動基準法第21條第1項但書所規定基本工資保障 ，
    若雇主所提供之工作不充足，致勞工所得工資未達基本工資
    ，勞工仍可按該基本工資請求差額（最高法院85年度台上字
    第112號判決意旨參照），曄煜公司抗辯以按件計酬者 ，縱
    雇主所提供工作不充足，亦僅生勞工可終止勞動契約之效力
    ，勞工並無請求低於基本工資差額之權利，自不足採。
  (二)查甲○○自91年9月1日起至92年4 月30日止每日正常上班之
    薪資均係以按件計酬方式計算，且每月按件計酬所得薪資，
    均能超過基本工資15,840元之事實，已如前述，是甲○○在
    正常工作時間之生產額或工作量，係超過行政院公告之基本
    工資15,840元。惟甲○○於92年12月份恢復日間正常上班之
    按件計酬制之後，所領得之薪資僅分別為92年12月份8,381
    元、93年1月份14,363元薪資而已，均低於基本工資15840元
    ，是甲○○主張曄煜公司對其有不供給充分工作之情事，自
    可採信。
  (三)因此，就92年12月1日起至93年2月12日止，這段期間，甲○
    ○雖已恢復日間正常上班之按件計酬制，但因曄煜公司對於
    甲○○有不供給充分之工作之情事，是依據基本工資數額，
    曄煜公司尚應補給不足基本工資之差額工資12,324元 (計算
    式：即92年12月份：15, 840元－8,381元＋93年1月份：15,
    840元－14,363元＋93年2月1日起至93年2月12日 ：{15,840
    元÷29日×12日＝6, 654元，元以下四捨五入}－3,166元＝
    12,3 24元) ，故甲○○請求曄煜公司給付自92年12月1日起
    至93年2 月12日止，這段期間短給之薪資12,324元，為有理
    由，應予准許，逾此範圍之請求，即屬無據，應予駁回。
  (四)至於曄煜公司抗辯：係甲○○於恢復上班後，多次擅離職守
    或在上班時間看報喝茶，乃造成甲○○僅領得8,381元及14,
    363元薪資之原因 ，並非曄煜公司對於甲○○有不供給充分
    之工作云云，為甲○○所否認之，則曄煜公司就其業已提供
    充足之工作，及甲○○怠工之事實，自應負舉證之責，惟曄
    煜公司未能舉證以實其說，況且甲○○之薪資既係採按件計
    酬制，亦即薪資之計算係以甲○○之生產額或工作量計算，
    為兩造所不爭，衡情，甲○○自會於正常上班工作之時間內
    戮力生產，以便獲取更高之薪資，尚無在上班時間擅離職守
    或看報喝茶，致使自己生產工作件數變少及薪資變少之理？
    是曄煜公司此部分所辯不符常理，不足採信。
五、就甲○○是否合法終止兩造勞動契約？若終止合法，所得請
    求曄煜公司給付資遣費數額為何？又曄煜公司是否合法終止
    兩造勞動契約？
  (一)按「工資應全額直接給付勞工」、「雇主對於按件計酬之勞
    工不供給充分之工作者，勞工得不經預告終止契約」，勞動
    基準法第22條第2項前段、第14條第1項第5 款後段分別定有
    明文。查，本件曄煜公司對於甲○○既有不供給充分之工作
    之事實，已如上述，是甲○○於93年2 月13日以曄煜公司有
    勞動基準法第14條第1項第5款後段之不供給充分工作之事由
    發函通知曄煜公司終止兩造之勞動契約，並依勞動基準法第
    14條第4項、第17條之規定 ，請求曄煜公司給付資遣費，自
    屬於法有據，應予准許。又本件兩造間之勞動契約既已因甲
    ○○發函終止，曄煜公司並已於同年月14日收受而發生勞動
    契約終止之效力，則曄煜公司自無從再於93年2 月20日以甲
    ○○曠職3日以上為由，終止兩造間之勞動契約。
  (二)次查，甲○○係自79年12月17日起受僱於曄煜公司，至93年
    2月13日發函終止兩造間之勞動契約止，工作年資有13年1個
    月又26日，依勞動基準法第17條規定，雇主發給之資遣費，
    為工作年資每滿1年發給1個月平均工資，剩餘月數以比例計
    給，未滿1個月者以1個月計，是甲○○應獲得13又2/12個月
    之平均工資之資遣費。又甲○○自本件93年2 月13日終止兩
    造勞動契約當日前6個月之每月工資均低於基本工資 ，本院
    並認曄煜公司應依據平均工資數額補足短給付之工資，已如
    前述，是甲○○之每月平均工資即應以基本工資15,840元為
    計算之基準，經計算結果曄煜公司應給付之資遣費為
    208,560元 (其計算式為：15,840元×13個月＋15,840元×2
    /12個月＝208,560元) ，故甲○○請求曄煜公司給付資遣費
    208,560元，為有理由 ，應予准許，逾此範圍之請求，即屬
    無據，應予駁回。
  (三)至兩造另以甲○○工資係以論件計酬，依勞動基準法第2條4
    款後段之規定，分別以甲○○終止勞動契約前六個月之所得
    總額除以實際工作日數或實際工作時數以每日8 小時換算工
    作日數，為兩造計算平均工資之依據。然觀諸勞動基準法第
    2條第4款係針對平均工資之計算所為之規定，即原則上以事
    由發生之當日前6 個月內所得工資總額除以該期間之總日數
    所得之金額。但為避免上開計算方式對非連續工作之勞工即
    如按工作日數、時數或論件計算者，造成不公平之現象，故
    在該款後段另行規定計算方式 ，即以6個月期間內之薪資總
    額除以實際工作日數後 ，再以該所得數額60%計算平均工資
    ，以兼顧勞、資雙方之權益。查，本件甲○○雖採按件計資
    ，惟其係連續工作之勞工，且曄煜公司因停工或未提供充份
    之工作，曄煜公司應負擔甲○○所得不足基本工資部分，如
    前所述，故有關甲○○平均工資之計算，即按曄煜公司負擔
    工資差額後之基本工資計算即可，而無適用以按件計酬計算
    平均工資之餘地，兩造就資遣費所為之主張，均不足採。
  (四)曄煜公司再抗辯其於92年11月28日所發存證信函，以甲○○
    連續曠職為由而予以解僱，其後甲○○於92年12月6 日重回
    曄煜公司上班，92年12月8日簽訂和解書 ，工作年資應自92
    年12月6日起算云云 。惟甲○○則否認有連續曠職之情事，
    並陳述此係曄煜公司不通知其工作，並要其在家待命所致等
    語。查：兩造於92年12月8日所簽訂之和解書 (見原審卷148
    頁)內容謂： 「由於景氣不佳且受到國外同業搶單影響導致
    訂單大量外流，致使甲 (指曄煜公司)、乙 (指甲○○)雙方
    在工作安排上造成少許誤會，經溝通後甲、乙雙方同意即日
    起恢復原來上班之架構，乙方並同意撤回勞工局之申訴狀」
    等語，觀之該和解書內容所載「誤會」、「溝通」、「同意
    即日起恢復原來上班之架構」等字樣，為兩造因原來之勞動
    契約糾紛，經溝通後再回復原來勞動條件之狀況，是依該和
    解書，兩造應係繼續履行原有勞動契約，且兩造若係重新開
    始新的勞動契約，應該要另外就勞動條件磋商簽訂新的契約
    ，並以諸如「僱傭契約」或「勞動契約」之名義為之，而不
    是以「和解書」約定新的權利義務。次依民法第737條規定
    ：「和解有使當事人所拋棄之權利消滅及使當事人取得和解
    契約所訂明權利之效力。」，因此，縱認曄煜公司於92年11
    月28日之解僱為合法，亦因和解同意「恢復原來上班之架構
    」，而有使其所拋棄之解僱權利消滅之效力，如此方符當事
    人間之真意，是曄煜公司於92年11月28日之解僱，並不影響
    甲○○自79年12月17日起計算之工作年資。縱依曄煜公司所
    言92年11月28日已生合法解僱之效力，而和解書是兩造另行
    訂立之新約，惟勞動基準法第10條規定：勞工契約因故停止
    履行後，未滿3個月而訂定新約或繼續履行原約時 ，勞工前
    後工作年資應合併計算。此項規定，並未以勞工離職之原因
    係可歸責於雇主之事由為限，始有其適用，且亦包括契約終
    止之事由（最高法院80年度台上字第295號 、82年度台上字
    第2938號判決意旨參照），甲○○於曄煜公司92年11月28日
    解僱後之3個月內即92年12月6日另定新約繼續工作，其工作
    年資應予合併而無中斷之問題。故曄煜公司抗辯因其於92年
    11月28日合法解僱甲○○，其工作年資應自92年12月6 日起
    算，尚不足採。
六、綜上所述，甲○○主張在基本工資15840元範圍內請求短付
    之工資及其已合法終止勞動契約請求資遣費，為可採，曄煜
    公司抗辯其未短付工資，為不可採。從而，甲○○依勞動契
    約及勞動基準法第14條第4項準用同法第17條之規定 ，求為
    命曄煜公司應給付短給工資97,178元，及資遣費208,560元
    ，共計305,738元及其法定遲延利息，為有理由 ，應予准許
    ，逾此範圍之請求，即屬無據，應予駁回；又甲○○敗訴部
    分，其假執行之聲請失所附麗，應併予駁回。是則原審判命
    曄煜公司給付甲○○305738元本息，並依兩造之聲請，以供
    擔保為條件為准、免假執行之宣告，並駁回甲○○其餘之請
    求，經核無不合。兩造各就其敗訴部分提起上訴及附帶上訴
    ，分別指摘原判決不當，求予廢棄，均為無理由，均應予駁
    回其上訴及附帶上訴。
七、本件事證已臻明確，兩造其餘主張及攻擊防禦方法，經核對
    本件判決結果無影響，爰不逐一論述，附此敘明。
八、據上論結，本件上訴及附帶上訴均為無理由，依民事訴訟法
    第449條第1項、第78條判決如主文。
中　　華　　民　　國　　94　　年　　11　　月　　29　　日
                  民事十六庭    審判長法　官  黃騰耀
　　　　　　　　　　　      　　　　　法　官  黃國永
　　　　　　　　　　　      　　　　　法　官  李媛媛
正本係照原本作成。
不得上訴。
中　　華　　民　　國　　94　　年　　12　　月　　2 　　日
　　　　　　　　　　　　　　　　　　　書記官  秦仲芳
